【裁判字號】    95,交聲,230
【裁判日期】    950831
【裁判案由】    違反道路交通管理處罰條例聲明異議
【裁判全文】
臺灣士林地方法院交通事件裁定
原處分機關  交通部公路總局台北區監理所
異議人  即
受處分  人  乙○○
上列受處分人因違反道路交通管理處罰條例案件，對於交通部公
路總局台北區監理所於民國95年3 月10日所為之裁決（北監自裁
字裁40-ACJ102389號），聲明異議，本院裁定如下：
    主  文
異議駁回。
    理  由
一原處分意旨略以：異議人即受處分人乙○○於民國94年9 月25
  日19時58分許，將其所駕駛車號DS-6665 號自用小客車，停放
  於劃有紅線路段之台北市○○區○○路162 號前，經台北市政
  府警察局士林分局於94年9 月27日以北市警交大字第ACJ10238
  9 號違反道路交通管理事件通知單（下稱舉發通知單）舉發之
  ，原處分機關因認異議人有「在設有禁止臨時停車標線處所臨
  時停車」之違規行為，遂於95年3 月10日以北監自裁字裁40-A
  CJ102389號裁決書，依道路交通管理處罰條例第55條第3 款（
  裁決書贅引第1 項）規定，處罰鍰新台幣600 元。
二異議意旨略以：異議人接獲前開裁決書前，未接獲舉發通知單
  及證明異議人違規停車之照片，且縱伊違規，警員應先勸導，
  不能逕行開立舉發通知單云云。
三按禁止臨時停車線為紅色實線，用以指示禁止臨時停車路段，
  道路交通標誌標線號誌設置規則第169 條第1 項、第1 項定有
  明文。再按汽車駕駛人在設有禁止臨時停車標線處所臨時停車
  者，處新台幣300 元以上600 元以下罰鍰，道路交通管理處罰
  條例第55條第3 款亦有明文。又違反道路交通管理處罰條例第
  55條第3 款者，逾越應到案期限30日以上繳納罰鍰或逕行裁決
  處罰者，處新台幣600 元之罰鍰，違反道路交通管理事件統一
  裁罰基準及處理細則定有明文。
四經查，異議人前開車輛，於94年9 月25日下午7 時58分，臨時
  停放在劃有紅線之台北市○○區○○路162 號前，經臺北市政
  府警察局士林分局交通分隊警員甲○○發現，而要求異議人出
  示駕駛執照、行車執照，異議人出示後，甲○○即開立前述舉
  發通知單交異議人簽名，惟異議人拒簽，並逕行駕車離去等情
  ，業據證人甲○○於本院調查時結證綦詳，並有台北市政府警
  察局士林分局95年5 月23日北市警士分交字第09531864900 號
  函檢送甲○○嗣至前述違規地點拍攝，並圈出異議人違規停放
  之處之照片1 幀在卷可考。異議人雖辯稱：伊當天確實停在上
  址郵局附近，但非停在前述照片圈出處，而係該處前方一點，
  又不確定伊停車處是否畫有紅線云云，然查就異議人於前開時
  間臨時停放自小客車在該地時，警員甲○○有前去敲異議人所
  駕駛自小客車之車窗，以異議人違規停車，而請異議人在前述
  舉發通知單簽名等情，為異議人自承在卷，倘異議人無上舉違
  規情事，甲○○何以會前去敲窗，並開立舉發通知單？且查證
  人甲○○與異議人素不相識，並無恩怨，自無甘冒偽證之重罪
  ，而誣陷異議人之理，其所言堪信為實。是異議人確有前述在
  設有禁止臨時停車標線處所臨時停車之舉無訛。
五另異議人辯稱：警員應先勸導，不得逕行開立舉發通知單云云
  ，查依95年6 月30日修正公布之違反道路交通管理事件統一裁
  罰基準及處理細則第12條雖有規範警員得施以勸導，免予舉發
  之違反道路交通管理處罰條例之行為，惟查本件異議人違規時
  ，違反道路交通管理事件統一裁罰基準及處理細則尚未有前揭
  規定，且縱有前開規定，異議人違規之態樣，亦不符該條文所
  規範得施以勸導，免予舉發之情形，異議人上開所辯，尚屬無
  據。
六再按行為人經當場舉發者，被查獲之行為人為受處分人時，應
  將該通知單填記後交付該行為人簽名或蓋章收受之；拒絕簽章
  者，並記明其事由，視為已收受，此異議人行為時違反道路交
  通管理事件統一裁罰標準及處理細則第11條第1 項第1 款有明
  文規定。查於證人甲○○開立異議人在劃有紅線路段停車之舉
  發違反道路交通管理事件通知單時，異議人以員警未經勸離就
  逕行開單為理由拒簽、拒收等情，業據異議人承明在卷，而證
  人甲○○於本院亦為同一證述，此外並有註記「拒簽拒收」之
  舉發通知單附卷可參。揆諸前開規定，自應視為異議人已收受
  該舉發違反道路交通管理事件通知單。
七綜據上述，堪認異議人於前開時地，確有在設有禁止臨時停車
  標線處所臨時停車之違規行為無訛，而本件復為逕行裁決。是
  原處分機關認異議人違反道路交通管理處罰條例第55條第3 款
  之規定，及違反道路交通管理事件統一裁罰基準及處理細則之
  規定，裁處異議人罰鍰新台幣600 元，核無不當，異議人聲明
  異議並無理由，應予駁回。
八依道路交通案件處理辦法第19條，裁定如主文。
中    華    民    國    95    年    8     月    31    日
                  交通法庭法  官  江翠萍
以上正本證明與原本無異。
如不服本裁定應於送達後5 日內向本院提出抗告狀。
                          書記官  張茹茵
中    華    民    國    95    年    9     月    5     日


司法院資訊處製作；財團法人民間司法改革基金會備份。
